臺灣高等法院刑事裁定　　　　　　　　 100年度抗字第1167號
抗　告　人　臺灣桃園地方法院檢察署檢察官
受　刑　人　王清山
上列抗告人因聲請定執行刑案件，不服臺灣桃園地方法院中華民
國100 年9 月22日所為裁定（100 年度聲字第3599號），提起抗
告，本院裁定如下：
    主  文
抗告駁回。
    理  由
一、原裁定意旨略以：受刑人王清山因犯竊盜等案件，檢察官聲
    請定其應執行之刑，經審核認原裁定附表編號一至五所示各
    罪之犯罪時間，確係在受刑人所犯附表編號一詐欺案件判決
    確定前，檢察官之聲請為正當，依刑事訴訟法第477 條第1
    項，刑法第53條、第51條第5 款，裁定定應執行有期徒刑2
    年在案。
二、抗告意旨略以：原裁定主文對於受刑人王清山所犯如附表所
    示之罪，雖定應執行有期徒刑2 年。惟原裁定附表編號一至
    五，除就罪名、犯罪日期、宣告刑、判決確定日期、最後事
    實審法院有載明外，對於各罪各為何法院所判？案號各為何
    ？均無加以記載，則該附表編號一至五所示各為何案件即有
    未確定裁定客體之違誤，爰依刑事訴訟法第407 條提起抗告
    ，請求撤銷原裁定，更為適當合法之裁定等語。
三、按裁判確定前犯數罪者，併合處罰之，數罪併罰有二裁判以
    上者，應依刑法第51條之規定定其應執行之刑，刑法第50條
    、第53條分別定有明文。而依刑法第51條第5 款規定，宣告
    多數有期徒刑者，應於各刑中之最長期以上，各刑合併之刑
    期以下，定其應執行之刑期，但不得逾法定之30年最高限制
    ，此即外部性界限。又除外部性界限外，法院對於自由裁量
    權之行使，仍應受比例原則、公平正義原則之規範，謹守法
    律秩序之理念，體察法律之規範目的，使其結果實質正當，
    合於裁量之內部性界限，俾與立法本旨相契合。法院為裁判
    時，二者均不得有所踰越（最高法院96年度台上字第7583號
    、97年度台上字第2017號判決意旨參照）。
四、經查：受刑人王清山所犯如原裁定附表編號一至五所示之5
    罪，分別經臺灣桃園地方法院以99年度桃簡字第2498號、99
    年度審易字第922 號、99年度桃簡字第2900號、100 年度審
    易字第953 號判決判處有期徒刑4 月、7 月、7 月、3 月、
    8 月確定在案，此業經原裁定於理由欄第三點中敘明，並有
    本院被告前案紀錄表1 件在卷可參，抗告意旨認原裁定未就
    各該判決之判決法院、案號為記載，顯屬誤會。且原裁定參
    酌受刑人所犯各罪，定其5 罪之應執行刑為有期徒刑2 年，
    既符合上揭外部性界限及內部性界限之範圍內，自難認原裁
    定有何違法或不當之處。從而，抗告意旨執前詞，指摘原裁
    定認事用法有違誤，為無理由，應予駁回。
五、據上論結，應依刑事訴訟法第412條，裁定如主文。
中    華    民    國   100    年    10    月    26    日
                  刑事第十八庭審判長法  官  吳鴻章
                                    法  官  林銓正
                                    法  官  魏瑞紅
以上正本證明與原本無異。
不得再抗告。
                                    書記官  莊佳鈴
中    華    民    國   100    年    10    月    26    日